臺灣臺中地方法院刑事判決　　　　　　　　　　　　九十一年度易字第二五六二號
　　公　訴　人　臺灣臺中地方法院檢察署檢察官
　　被　　　告　丙○○
右列被告因違反保護令等案件，經檢察官提起公訴（九十一年度偵字第一七０二七號
），本院判決如左：
    主  文
丙○○違反法院依家庭暴力防治法第十三條所為禁止實施家庭暴力行為之裁定，處有
期徒刑月，如易科罰金，以佰元折算壹日。又未經許可，持有武士刀，處拘役
拾日，如易科罰金，以佰元折算壹日，扣案武士刀壹把沒收。
    事  實
一、丙○○曾因恐嚇罪，於民國九十一年十月八日為臺灣高等法院臺中分院判處有期
    徒刑三月確定（尚未執行，不構成累犯）；其為甲○○之父，二人有家庭暴力防
    治法第三條第三款（檢察官誤載為第一款）所定之家庭成員。丙○○前因於九十
    年十一月十一日，在臺中縣后里鄉○○村○○路九九六號住處，對其妻易吳宇及
    其他家庭成員實施不法侵害之家庭暴力行為，經易吳宇向本院家事法庭聲請核發
    民事通常保護令，並經本院家事法庭於九十一年一月三十一日依家庭暴力防治法
    第十三條規定，核發九十年度家護字第九九四號民事通常保護令，命丙○○不得
    對易吳宇及易文郁、甲○○、易文華、乙○○等人實施身體或精神上不法侵害之
    行為，而為禁止實施家庭暴力行為，嗣該民事通常保護令裁定並於九十一年二月
    二十二日送達丙○○。詎丙○○竟基於違反該民事通常保護令之犯意，於九十一
    年八月二十八日晚上十時三十分許，在其臺中縣后里鄉○○村○○路九九六號住
    處客廳，因故在家大聲咆哮，為甲○○制止，而心生不悅，竟基於以加害身體之
    事，恐嚇甲○○之犯意，進入其房間內，取出其父易登來死後所留，而未經許可
    持有迄今已經八年有餘之武士刀一把，並將武士刀自刀鞘取出後至客廳，指向甲○○胸前，而以此加害身體之事，恐嚇甲○○，使甲○○心生畏怖，對甲○○施
    以不法侵害行為，而違反本院所為之上開民事通常保護令，並致生危害於安全。
二、案經甲○○訴由臺中縣警察局大甲分局報請臺灣臺中地方法院檢察署檢察官偵查
    起訴。
    理  由
一、訊據被告丙○○對於右揭於其父易登來死亡後，即持有武士刀一把；及已經收受
    本院九十年度家護字第九九四號民事通常保護令，且有於九十一年八月二十八日
    晚上十時三十分，將該武士刀取出等事實均坦白不諱；惟否認有何恐嚇及違反保
    護令犯行，並辯稱：伊當日取出武士刀並未指向告訴人甲○○，因告訴人要拿椅
    子砸伊，伊只是拿出武士刀要嚇嚇告訴人等語。經查，被告為告訴人之父，二人
    為有家庭暴力防治法第三條第三款所定之家庭成員關係。且被告前因於九十年十
    一月十一日，在其上址住處，對其妻即案外人易吳宇及其他家庭成員實施不法侵
    害之家庭暴力行為，經案外人向本院家事法庭聲請核發民事通常保護令，並經本
    院家事法庭於九十一年一月三十一日依家庭暴力防治法第十三條規定，核發九十
    年度家護字第九九四號民事通常保護令，命被告不得對案外人、告訴人及易文郁
    、易文華、乙○○等人實施身體或精神上不法侵害之行為，而為禁止實施家庭暴
    力行為；且該裁定已於九十一年二月二十二日送達被告，業經本院調閱上開案卷
    核閱屬實，並有本院九十年度家護字第九九四號民事通常保護令一件在卷可稽。
    另被告自白持有武士刀一把之事實，並有扣案武士刀一把可證，且該武士刀經送
    鑑定結果認確屬槍砲彈藥刀械管制條例所管制之武士刀，有臺中縣警察局九十一
    年九月十三日中縣警保民字第０九一０一四七一八００號函在卷可查，足認被告
    所持有之武士刀確屬管制刀械。被告雖否認有恐嚇及違反保護令犯行，然查被告
    確有於九十一年八月二十八日晚上十時三十分，因在家咆哮為告訴人所阻，心生
    不悅而取出其所持有之武士刀指向告訴人等事實，迭據告訴人於警、偵訊及本院
    審理時均指述明確，且核與在場目擊之證人即被告之子乙○○在偵、審證述之情
    節相符，且查告訴人與證人均為被告之子，果確無其事，衡情當無故為誣指其父
    即被告之理，是告訴人及證人所述又互核相符，而無瑕疵可指，當屬可採；且查
    被告亦自承案發之時其確有拿已自刀鞘取出之武士刀至客廳，且係因與告訴人爭
    執後，盛怒之下回房間內取出，伊是要嚇嚇告訴人等語；其所為若非為恫嚇告訴
    人，則目的何在，所辯未指向告訴人及非為恐嚇告訴人等語，自不足採信；又被
    告所持扣案之管制刀械武士刀，顯足以加害人之身體，被告持以指向告訴人，雖
    未有言語表示，然持管制之武士刀指向人之身體，其客觀上顯足使人心生畏怖，
    而致生危害於安全；且被告於收受本院前揭民事通常保護令後，復以此持管制之
    武士刀恐嚇告訴人方式，對告訴人實施不法侵害之行為，自係違反本院前揭民事
    通常保護令。此外，復有臺中縣警察局大甲分局扣押物品清單一件在卷可稽，本
    件事證已經明確，被告犯行洵堪認定，應依法論科。
二、按槍砲彈藥刀械管制條例已於八十六年十一月二十四日修正公布全文，並於同年
    月二十六日生效；惟查未經許可持有管制刀械之犯罪，其持有之繼續為行為之繼
    續，而非狀態之繼續，是其犯罪之完結須至持行為終了時始為完結；從而，被告
    所持有之本件武士刀一把，既係至九十一年八月二十八日始為警查獲，已如前述
    ，已在八十六年十一月二十四日槍砲彈藥刀械管制條例修正公布，並於同年月二
    十六日生效之後，自應適用修正後之槍砲彈藥刀械管制條例處斷，合先敘明。核
    被告所為，係犯家庭暴力防治法第五十條第一款之違反保護令罪、槍砲彈藥刀械
    管制條例第十四條第三項未經許可持有刀械罪及刑法第三百零五條恐嚇危害安全
    罪；被告以一行為而觸犯家庭暴力防治法第五十條第一款違反保護令罪與刑法第
    三百零五條恐嚇危害安全罪，為想像競合犯，應從一重之家庭暴力防治法第五十
    條第一款違反保護令罪處斷。被告雖於持有管制之武土刀行為繼續中，於九十一
  年八月二十八日持以犯違反保護令罪，然並非持有之初，即意欲持供犯本件違反
    保護令犯行，即非以持有管制之武士刀為犯違反保護令罪之方法，顯見被告所犯
    上揭槍砲彈藥刀械管制條例第十四條第三項未經許可持有刀械罪及家庭暴力防治
    法第五十條第一款違反保護令罪二罪間，即屬犯意不同，行為殊異，而應予分論
    併罰。爰審酌被告犯罪之動機、目的，本件犯罪之情節暨犯罪所使用之手段，及
    被告為告訴人之父，雖其所為殊不可採，且有失慈愛之父親形象，然並未致告訴
    人受有身體上之實際傷害，其因犯罪所生之損害尚輕；及持有管制之武士刀係繼
    承自其父易登來，情節尚輕，並犯罪後之態度等一切情狀，分別量處如主文所示
    之刑，並均諭知易科罰金之折算標準，以示懲儆。末查，扣案管制刀械武士刀一
    把係屬違禁物，應依刑法第三十八條第一項第一項宣告沒收。
據上論斷，應依刑事訴訟法第二百九十九條第一項前段，家庭暴力防治法第五十條第
一款，槍砲彈藥刀械管制條例第十四條第三項，刑法第十一條前段、第三百零五條、
第五十五條前段、第四十一條第一項前段、第三十八條第一項第一款，罰金罰鍰提高
標準條例第一條前段、第二條，判決如主文。
中      華    民      國      九十一      年    十一  月      十二    日
                                    臺灣臺中地方法院刑事第一庭
                                        法  官  林  源  森
右正本證明與原本無異
如不服本判決，應於收受本判決後十日內向本院提出上訴書狀，其未敘述上訴理由者
，並得於提起上訴後十日內向本院補提理由書狀（均須按他造當事人之人數附繕本）
「切勿逕送上級法院」
                                        書記官
中      華      民      國      九十一      年    十一  月      十三    日
附錄本案論罪科刑法條全文：
家庭暴力防治法第五十條
違反法院依第十三條、第十五條所為之下列裁定者，為本法所稱之違反保
護令罪，處三年以下有期徒刑、拘役或科或併科新台幣十萬元以下罰金︰
一  禁止實施家庭暴力行為。
二  禁止直接或間接騷擾、接觸、通話或其他連絡行為。
三  命遷出住居所。
四  遠離住居所、工作場所、學校或其他特定場所。
五  命完成加害人處遇計畫：戒癮治療、精神治療、心理輔導或其他治療
    、輔導。
槍砲彈藥刀械管制條例第十四條
未經許可，製造、販賣或運輸刀械者，處三年以下有期徒刑，併科新台幣
一百萬元以下罰金。
意圖供自己或他人犯罪之用，而犯前項之罪者，處六月以上五年以下有期
徒刑，併科新台幣三百萬元以下罰金。
未經許可，持有或意圖販賣而陳列刀械者，處一年以下有期徒刑、拘役或
新台幣五十萬元以下罰金。
第一項及第二項之未遂犯罰之。
中華民國刑法第三百零五條
以加害生命、身體、自由、名譽、財產之事，恐嚇他人致生危害於安全者
，處二年以下有期徒刑、拘役或三百元以下罰金。
